---
title: "Introducción al paquete {targets}"
subtitle: "Manejo básico"
author: "Depto. Data Science<br>Okuant"
date: today
---
# Introducción

## Qué es targets

El paquete targets es una herramienta de flujo de trabajo similar a Make para la estadística y la ciencia de los datos en R. Con targets, se puede mantener un flujo de trabajo reproducible sin repetirse. Entre sus principales características está el evitar la ejecución de tareas que ya están actualizadas, ejecutando sólo el cálculo necesario. Además, admite computación paralela implícita, abstrae los archivos como objetos de R y muestra pruebas tangibles de que los resultados coinciden con el código y los datos subyacentes.

## Estructura del proyecto

Se sigue la estructura básica de un proyecto de R:

```
📦 targets_tutorial
 ┣ 📂 data                      # Datos necesarios para el proyecto
 ┃  ┗ 📂 raw                 
 ┣ 📂 src                       # Archivos de código específico
 ┃  ┗ 📜 functions.R
 ┣ 📂 _targets                  # Datos y metadatos de targets
 ┣ 📜 _targets.R                # Definición del pipeline
 ┣ 📜 README.md                 # Descripcion del proyecto
 ┣ 📜 main.R                    # Script para lanzar el pipeline
 ┗ 📜 .gitignore

```

## Correr el pipeline
```
> tar_make()
• start target exams_file
• built target exams_file [0.196 seconds]
• start target exams
• built target exams [0.007 seconds]
• start target model
• built target model [0.012 seconds]
• start target plot
• built target plot [0.014 seconds]
• end pipeline [0.535 seconds]
```

## El archivo `_targets.R`
El corazón de `targets`, donde definimos el pipeline:
```{r, eval = FALSE, echo = TRUE}
# Load packages required to define the pipeline:
library(targets)
library(tarchetypes)
library(data.table)
library(magrittr)


# Set target options:
tar_option_set(
  packages = c("ggplot2"), # packages that your targets need to run
  format = "rds"           # default storage format
)

# Load the R scripts with your custom functions:
source("src/functions.R")
# Or source everything in src/ folder:
# lapply(list.files("src", full.names = TRUE, recursive = TRUE), source)

# Define sub-pipeline (input)
input_pl <- list(
  tar_target(exams_file, "data/raw/exams.csv", format = "file")
)

# Define sub-pipeline (main)
main_pl <- list(
  tar_target(
    exams,
    exams_file %>% 
      fread() %>% 
      rename_data()
  ),
  
  tar_target(
    model,
    fit_model(exams)
  ),
  
  tar_target(
    plot,
    plot_model(exams, model)
  )
)

# Output: concatenate sub-pipelines
c(
  input_pl,
  main_pl
)
```

## Monitorizar el pipeline
Tenemos dos opciones principales:

`tar_manifest()` devuelve un `tibble` resumiendo el nombre de cada target y el
comando asociado:
```
> tar_manifest()
# A tibble: 4 × 2
  name       command                                   
  <chr>      <chr>                                     
1 exams_file "\"data/raw/exams.csv\""                  
2 exams      "exams_file %>% fread() %>% rename_data()"
3 model      "fit_model(exams)"                        
4 plot       "plot_model(exams, model)"    
```

Para una representación gráfica del pipeline tenemos la función `tar_visnetwork()`:

```{r, echo = FALSE}
htmltools::includeHTML("resources/ex_vn_errored.html")

```


